臺灣高等法院高雄分院刑事判決　　　　94年度交上訴字第67號
上　訴　人
即　被　告　甲○○
選任辯護人　洪耀臨律師
上列上訴人因被告公共危險案件，不服臺灣屏東地方法院93年度
交訴字第106 號中華民國94年3月24日第一審判決（起訴案號：
臺灣屏東地方法院檢察署93年度偵字第4254號），提起上訴，本
院判決如下：
    主  文
原判決撤銷。
甲○○駕駛動力交通工具肇事，致人受傷而逃逸，處有期徒刑陸
月，如易科罰金以佰元折算壹日。
    事  實
一、甲○○考領有普通小型車駕駛執照，於民國93年8 月12日20
    時40分，駕駛車牌2B-0759 號客貨兩用車，搭載友人陳盛隆
    、楊秋銓，沿屏東縣車城鄉國立海洋生物博物館往車城方向
    道路行駛，途經屏東縣恆春鎮○○路○段即台26號道路16公
    里650 公尺處有號誌交岔路口，因疏未注意安全，與丙○○
    所駕駛，後座搭載其女兒乙○○，沿台26號道路西向車道行
    至同一交岔路口，欲左轉進入國立海洋生物博物館道路之00
    Ｎ-761號重機車發生擦撞，致使丙○○、乙○○人車倒地，
    丙○○受有左大腿、左臂挫傷、乙○○受有左眼瞼裂傷、左
    下肢挫傷及腦震盪等傷害（甲○○涉犯過失傷害罪部分，已
    經撤回告訴，另由檢察官為不起訴處分）；車禍發生後，甲○○、陳盛隆及楊秋銓3 人均下車查看，惟甲○○見丙○○
    、乙○○受傷，竟萌生駕車逃逸之犯意，未對受傷之丙○○
    及乙○○施以救護，即單獨返回車上並駕駛上開車輛往車城
    方向逃逸，楊秋銓亦因車禍受驚嚇而徒步逃離現場，幸丙○○及時揪住陳盛隆，經陳盛隆告知駕車肇事逃逸之人為甲○○，才報警查獲。
二、案經屏東縣警察局恆春分局報請臺灣屏東地方法院檢察署檢
    察官偵查起訴。
    理      由
一、訊之被告甲○○坦承上揭肇事後逃逸之犯行，且被告於前揭
    犯罪時地駕車肇事，致丙○○、乙○○受傷後逃逸之事實，
    業據被害人丙○○、乙○○於警詢、檢察官偵查及原審審理
    中證述明確，並有道路交通事故調查報告表、現場圖、現場
    照片、財團法人恆春基督教醫院診斷證明書、屏東縣警察局
    恆春分局勤務指揮中心來案各類案件紀錄表、車禍現場處理
    報告等在卷可稽。故被告之自白核與事實相符，自堪採為論
    罪之依據。本件事證已明確，被告駕駛動力交通工具肇事逃
    逸之犯行堪以認定。
二、核被告所為，係犯刑法第185 條之4 駕駛動力交通工具肇事
    ，致人受傷而逃逸罪。
三、原審對被告為論罪科刑判決固非無見，惟按法院對有罪被告
    之科刑，為符合罪刑相當之原則，以求個案裁判之妥當性，
    自應就該繫屬之個案依刑法第57條規定，審酌行為人及其行
    為等一切情狀，為整體之評價，使罪刑相當，輕重得宜。查
    本件第一審判決係審酌被告「犯後就肇事逃逸部分，一再否
    認犯罪，態度不佳，顯見無悔過之意」等一切情狀而量處被
    告有期徒刑7 月，而刑法第57條第10款所稱犯罪後之態度，
    即包含犯人於犯罪後，是否坦承犯行，知所悔悟等情狀，
    本件被告於原審判決後，在本院審理中即坦白承認供述全部
    犯罪情節，足徵被告犯罪後之態度與第一審比較，已然不同
    。原審未及審酌被告上述犯罪後之態度，以為科刑之衡酌事
    由，自屬未洽（最高法院88年台上字第6723號判決意旨參照
    ），被告上訴意旨指摘及此，上訴為有理由，應由本院將原
    判決撤銷改判。爰審酌被告駕車肇事致丙○○、乙○○2 人
    受傷，竟棄傷者於不顧，逕自開車逃離現場，未及時對車禍
    受傷者為救護，情節非輕，惟事後已賠償被害人丙○○、乙○○受傷之損失，經其2 人並撤回過失傷害部分之告訴，有
    撤回告訴狀附偵查卷可稽及犯後坦承犯行，並表明悔意等一
    切情狀，量處被告如主文第2 項所示之刑，並諭知易科罰金
    折算之標準。
據上論斷，應依刑事訴訟法第369 條第1 項前段、第364 條、第
299 條第1 項前段，刑法第185 條之4 、第41條第1 項前段、罰
金罰鍰提高標準條例第2條，判決如主文。
本案經檢察官郭振昌到庭執行職務。
中　　華　　民　　國　　94　　年　　12　　月　　8 　　日
                  刑事第一庭    審判長法  官  郭雅美
                                      法  官  江泰章
                                      法  官  莊崑山
以上正本證明與原本無異。
如不服本判決應於收受本判決後10日內向本院提出上訴書狀，其
未敘述上訴理由者，並得於提起上訴後10日內向本院補提理由書
狀（均須按他造當事人之人數附繕本）「切勿逕送上級法院」。
中　　華　　民　　國　　94　　年　　12　　月　　8 　　日
　　　　　　　　　　　　　　　　　　　書記官  張文斌
附錄本件判決論罪科刑法條：
中華民國刑法第185條之4：
駕駛動力交通工具肇事，致人死傷而逃逸者，處6 月以上5 年以
下有期徒刑。
